【裁判字號】    97,聲簡再,4
【裁判日期】    970530
【裁判案由】    聲請再審
【裁判全文】
臺灣嘉義地方法院刑事裁定             97年度聲簡再字第4號
聲  請  人
即  被  告  甲○○
            乙○○○
上列聲請人因傷害案件，對於本院於民國九十七年四月十一日第
二審確定判決（九十七年度簡上字第三一號），聲請再審，本院
裁定如下：
      主      文
再審之聲請駁回。
      理      由
一、聲請意旨略以：因九十七年度簡上字第三一號判決以恐嚇罪
    判處聲請人各拘役三十日，如易科罰金，均以新臺幣壹仟元
    折算壹日，均緩刑二年，緩刑期內付保護管束確定在案。聲
    請人甲○○曾在訴訟程序中主張當時右手骨折以石膏固定治
    療，不可能以右手持刀恐嚇王進益，惟法院拒絕採信，但聲
    請人甲○○於確定判決後之九十七年四月十八日取得陽明醫
    院診斷證明書，證明聲請人甲○○於九十六年七月十二日因
    右撓骨遠端骨折，該院施以石膏固定術治療，且石膏固定需
    六星期之久，因此本案發生日為九十六年八月二十日尚未超
    過九十六年七月十二日後六週（約係九十六年八月二十三日
    ），聲請人甲○○之右手顯然尚在石膏固定中，決無可能持
    刀恐嚇王進益。且依陽明醫院九十七年四月二十八日診斷證
    明書，證明聲請人甲○○是日右撓骨遠端骨折雖已癒合，然
    關節面仍有損傷不平整，亦足推想案發當日聲請人甲○○右
    手確無持刀能力，原確定判決之事實認定明顯有誤。至聲請
    人乙○○○部分表面上雖無直接之新證據，惟一旦聲請人甲
    ○○部分獲得平反，證明告訴人王進益、證人江淑珍、王政
    煌之證詞皆屬虛偽，則間接符合刑事訴訟法第四百二十條第
    一項第二款之規定，爰依法聲請再審云云。
二、按刑事訴訟法第四百二十條第一項第二款所謂原判決所憑之
    證言已證明其為虛偽者，聲請再審，依同法條第二項規定以
    經判決確定或其刑事訴訟不能開始或續行非因證據不足者為
    限，始得為之。又依同法條第一項第六款所謂因發見確實之
    新證據，聲請再審，係指當時已經存在而發見在後或審判時
    未經注意之證據，且可認為確實足以動搖原確定判決而為受
    判決人有利之判決者為限；而刑事訴訟法第四百十三條第一
    項第六款所謂確實之新證據，固非以絕對不須經過調查程序
    為條件，但必須可認為確實足以動搖原確定判決而為受判決
    人有利之判決者為限，倘受判決人因對有利之主張為原審所
    不採，事後提出證明，以圖證實在原審前所為有利之主張為
    真實，據以聲請再審，該項證據既非判決後所發見，顯難憑
    以聲請再審，最高法院五十年台抗字第一０四號判例、七十
    九年度台抗字第四一七號判決可資參照。
三、經查：
  （一）聲請人所犯恐嚇案件，經本院於九十六年十二月三十一
        日以九十六年度嘉簡字第二０二０號判處聲請人各拘役
        三十日，如易科罰金，均以新臺幣壹仟元折算壹日，均
        緩刑二年，緩刑期內付保護管束，嗣經聲請人提起上訴
        後，復經本院於九十七年四月十一日以九十七年度簡上
        字第三一號駁回上訴確定等情，業經本院調取上開案卷
        核閱無訛。
  （二）聲請意旨固以聲請人甲○○於確定判決後之九十七年四
        月十八日取得陽明醫院診斷證明書，得以證明聲請人甲
        ○○於九十六年七月十二日因右撓骨遠端骨折，該院施
        以石膏固定術治療，且石膏固定需六星期之久；以及陽
        明醫院九十七年四月二十八日所開立之診斷證明書，得
        以證明聲請人甲○○是日右撓骨遠端骨折雖已癒合，然
        關節面仍有損傷不平整等情，故得據以推認案發當時聲
        請人甲○○之右手顯然尚在石膏固定中，並無可能持刀
        恐嚇告訴人王進益云云。然聲請人甲○○主張其案發當
        時右撓骨遠端骨折而無可能持刀等節，其於九十七年二
        月十三日本院九十七年度簡上字第三十一號案件行準備
        程序時即已提出陽明醫院九十七年一月八日診斷證明書
        （見本院九十七年度簡上字第三十一號刑事卷第23頁）
        為其論據，且經原審判決書於理由四之（五）就該診斷
        證明書如何不足以作為有利於聲請人甲○○認定之佐憑
        ，已詳加闡述（見原審判決書第 6頁），顯見聲請人所
        主張之上開事實，業經原審調查證據後予以審酌甚明。
        再觀諸聲請人所舉上開陽明醫院九十七年四月十八日及
        同年月二十八日之診斷證明書，其經醫師診斷之病名（
        右撓骨遠端骨折）、初次應診日期（九十六年七月十二
        日）實與上開業經原判決審酌之陽明醫院九十七年一月
        八日診斷證明書均屬相同，僅因聲請人甲○○於上開判
        決確定後再度前往陽明醫院回診，始於回診後另行申請
        醫師開立其所謂「判決以後成立之診斷證明書」，揆諸
        上開說明，該二紙原判決確定後因回診所開立之診斷證
        明書顯然非屬當時已經存在而發見在後或審判時未經注
        意之證據，自難憑以聲請再審無疑。
  （三）刑事訴訟法第四百二十條第一項第二款所謂原判決所憑
        之證言已證明其為虛偽者，聲請再審，依同法條第二項
        規定以經判決確定或其刑事訴訟不能開始或續行非因證
        據不足者為限，始得為之，業如上述。本件原判決所憑
        之告訴人王進益、證人江淑珍、王政煌之證詞既原審經
        調查證據後斟酌其證明力而認定堪予採憑，且上開證人
        之證詞均未經判決偽證罪確定而以證明均係虛偽，揆諸
        上開說明，自不得於原審判決確定後恣指上開證人之證
        詞係屬虛偽而憑以聲請再審甚明。
  （四）綜上所述，本院經依職權調取原審判決全卷，原確定判
        決對於何以認定聲請人有恐嚇告訴人之犯行，已詳予認
        定說明，而聲請人於聲請再審狀所提之再審理由，均難
        以認定有原判決所憑之證言已證明其為虛偽，以及因發
        見確實之新證據，足認受有罪判決之人應受無罪判決之
        情形，已如上述，揆諸首揭說明，本件再審聲請核無理
        由，自應予以駁回。
四、據上論斷，應依刑事訴訟法第四百三十四條第一項，裁定如
    主文。
中    華    民    國    97    年     5    月    30    日
                  刑事第一庭  審判長法  官  許進國
                                    法  官  黃琴媛
                                    法  官  曾宏揚
上列正本證明與原本無異。
如不服本裁定，應於裁定送達後5日內向本院提出抗告狀（應附
繕本）。
中    華    民    國    97    年     5    月    30    日
                                    書記官  陳慶昀


司法院資訊處製作；財團法人民間司法改革基金會備份。
